【裁判字號】    97,交聲,3198
【裁判日期】    980227
【裁判案由】    交管條例聲異
【裁判全文】
臺灣板橋地方法院交通事件裁定        97年度交聲字第3198號
                                    97年度交聲字第3210號
原處分機關   交通部公路總局臺北區監理所
異  議  人
即受處分人   甲○○
上列受處分人因違反道路交通管理處罰條例案件，對於交通部公
路總局臺北區監理所中華民國97年11月25日以北監營裁字裁40-C
00000000、40-C00000000號違反道路交通管理事件裁決書所為之
裁決處分不服，聲明異議，本院裁定如下：
    主  文
原處分均撤銷
甲○○不罰。
    理  由
一、原處分意旨略以：異議人即受處分人所有之車牌號碼K6C-68
    9 重型機車，於民國97年10月3 日20時36分許，在臺北縣樹
    林市○○街左轉佳園路三段路口，因有「紅燈左轉」、「警
    方鳴笛，並開始指揮棒電源指揮該員停車受檢，不服取締逃
    逸」之違規行為，經警員逕行舉發，分別填具臺北縣政府警
    察局97年10月3 日北縣警交字第C00000000 、C00000000 號
    舉發違反道路交通管理事件通知單，原處分機關於97年11月
    25日依道路交通管理處罰條例第五十三條第一項、第六十條
    第一項等規定，分別裁處新臺幣（下同）一千八百元、三千
    元罰鍰，異議人於97年12月9 日聲明異議等情。異議意旨則
    以：異議人於前開時、地，並未騎車行經前開路段，伊於95
    年4 月購車以來亦尚未到達及經過罰單上載明之違規地點，
    而且警方並未拍攝異議人違規之照片，路口監視器也因超過
    保存期限而無法調閱，違規單上記載之車身顏色和實際情形
    亦不相符，為此異議人實難甘服，爰聲明異議等語。
二、訊據異議人矢口否認有何違規行為，辯稱：伊本身騎這輛車
    ，車子也不會借給別人使用，當天伊下班並亦未騎經該違規
    路段。經查：證人即本件舉發員警張建豪到庭結證稱：「（
    問：當時情形為何？）當時我在臺北縣樹林市○○路○段六
    號那邊取締違規，有一台銀色重機，從柑園街一段紅燈左轉
    佳園路三段，那時我就亮指揮棒並鳴哨示意停車，但該重機
    不停，從我旁邊慢慢經過後又飛快衝過去，我從後面看到他
    車牌號碼是K6C-689 ，我隨即騎車衝過去後，就已經追不到
    他了」、「（問：除了記下車號外，車子的廠牌、顏色，是
    否還記得？）我有寫工作紀錄，我記的是一名約四十歲男子
    ，穿白色上衣、深色褲子，沒有戴安全帽」、「（問：在你
    發現之後回所有做什麼查證嗎？）我有調閱監視錄影器，但
    是監視錄影器畫素很低，而且那時候是晚上，所以我就沒有
    測錄下來」「（問：記下車號回局裡有做什麼查證？）有警
    方知識聯網查證，確實有這臺機車」、「（問：你當時看到
    的機車顏色是什麼？）銀色。我是從前面看的，他左轉過來
    ，從我面前慢慢騎過來，車子側身是銀色的，車頭那時候因
    為燈是亮的，我看的時候有點暈眩，看不清楚。那時候是晚
    上。」等語（見本院98年1 月14日訊問筆錄），惟查上揭異
    議人所有之K6C-689 重型機車，車頭確為銀色，但右側車身
    則大部分為為藍色，此有原處分機關於97年12月16日以北監
    營字第0972028944號函檢附之異議人聲明異議狀所拍攝之機
    車實照一紙附卷足資佐證 (附件一)， 依此可認證人於上開
    時、地執行勤務時雖發現某車牌號碼不詳重機車違規事由欲
    舉發之情事，惟證人記憶之車身顏色與本案車牌號碼之車身
    顏色不盡相符，其記憶恐已有誤，且騎乘之人係四十歲左右
    之男子，亦非異議人，而本件異議人既堅詞否認本案違規行
    為，而證人之證述亦有上開與事實不盡相符之處，自難僅憑
    證人有瑕疵之證述即遽認異議人之違規事實，是本件既無法
    證明異議人之違規事實，依法應不予處罰。綜上，本件異議
    為有理由，爰撤銷原處分，併為受處分人不罰之諭知。
三、據上論斷，應依道路交通案件處理辦法第二十條，裁定如主
    文。
中    華    民    國    98    年    2     月    27    日
                        臺灣板橋地方法院交通法庭
                                法  官  李  幼  妃
以上正本證明與原本無異
如不服本裁定應於送達後5日內向本院提出抗告狀
                                書記官  廖  貞  音
中    華    民    國    98    年    2     月    27    日


司法院資訊處製作；財團法人民間司法改革基金會備份。
